臺灣屏東地方法院刑事判決
                              111年度交簡上字第59號
上  訴  人
即  被  告  徐世華  


上列上訴人因公共危險案件，不服本院111年度交簡字第619號中
華民國111年6月16日刑事簡易判決（111年度偵字第1373號），
提起上訴，本院判決如下：
    主  文
上訴駁回。
    事  實
徐世華於民國110年12月9日10時許，在屏東縣長治鄉潭頭路路段
飲用酒類後，其吐氣酒精濃度已達每公升0.25毫克以上之程度，仍基
於酒後駕駛動力交通工具之犯意，於同日11時許騎乘車牌號碼000-
0000號重機車上路。嗣於同日11時5分許，行經屏東縣○○鄉○道○號
高速公路下平面道路與復華街口涵洞前，不慎與董振能所駕駛之
自小客車發生碰撞，經警據報到場處理，並於同日11時27分許對
其施以吐氣酒精濃度測試，測得其吐氣所含酒精濃度達每公升0.28毫
克
    理  由
一、上開揭犯罪事實，業據被告即上訴人坦承不諱，並有酒精測
    定紀錄表、財團法人工業技術研究院呼氣酒精測試器檢定合
    格證書、屏東縣政府警察局舉發違反道路交通管理事件通知單
    影本、道路交通事故現場圖及調查報告表、行車紀錄器檔案
    擷取畫面、現場照片等件在卷可稽，足徵被告之自白與事實
    相符，本案事證明確，被告犯行堪以認定。
二、至被告雖辯稱警方於對其進行酒精測試前並未使其有機會漱
    口，有違法定程序，且其嗣後於同日中午12時19分前往醫院
    抽血檢測結果，其血液中之酒精濃度僅48.1MG/DL，換算約
    為百分之0.04，未達刑法第185條之3第1項第1款之標準，認
    為警方之施測結果可疑等語。然查：
（一）按「詢問受測者飲用酒類或其他類似物結束時間，其距檢
      測時已達十五分鐘以上者，即予檢測」、「但遇有受測者
      不告知該結束時間或距該結束時間未達十五分鐘者，告知
      其可於漱口或距該結束時間達十五分鐘後進行檢測；有請
      求漱口者，提供漱口」，違反道路交通管理事件統一裁罰
      基準及處理細則訂有明文，故若被告飲酒後距離警方施測
      時已經超過15分鐘，警方就無再行告知或提供漱口之義務
      。而被告於偵訊中供稱「騎車後5分鐘發生車禍」等語（
      偵卷第24頁），而證人即前往處理本件交通事故之警員吉
      興裕到庭結證稱「本案接獲報案的時間是上午11點11分」
      ，「本案因被告接受酒測時，距離其飲酒結束之時間已經
      超過15分鐘，故不用再讓被告漱口」等語。可見被告最晚
      在案發當日上午11點6分時已經結束飲酒，而依警卷所附
      之酒精測定紀錄表所載，警方對被告施測之時間為當日上
      午11點27分，距離上述被告結束飲酒之時間至少有21分鐘
      ，則依照上述違反道路交通管理事件統一裁罰基準及處理
      細則之規定，警方自無再予被告漱口機會之義務，故被告
      此項辯解即無依據。
（二）被告前往醫院為血液中酒精濃度之檢驗時間為當日的中午
      12時19分，此有警卷所附財團法人屏東基督教醫院檢驗報
      告可參，距離警方對被告為呼氣檢測之11時27分已有將近
      一個小時，而人體會代謝酒精，故而血液中之酒精濃度會
      隨著時間經過而遞減，此為眾所周知之事，而被告於為呼
      氣測試後約1個小時，其血液中之酒精濃度為百分之0.048
      1，恰接近法定之百分之0.05，核與警方對被告為呼氣檢
      測之結果無違，故被告於警方對其為呼氣檢測約1小時後
      所為之血液檢測報告，尚無從推翻警方對其為呼氣檢測之
      結果，故被告所提出之此項證據方法，也無從為有利於被
      告之認定。
三、論罪：
（一）被告行為後，刑法第185條之3業於民國111年1月28日修正
      公布，並於同年1月30日生效。修正後刑法第185條之3第1
      項第1款之不能安全駕駛動力交通工具罪之法定刑業由「2
      年以下有期徒刑，得併科20萬元以下罰金」修正為「3年
      以下有期徒刑，得併科30萬元以下罰金」，經比較新舊法
      之規定，修正後刑法第185條之3第1項第1款之規定並未較
      有利於被告，揆諸前揭規定，應適用被告行為時即修正前
      刑法第185條之3第1項第1款之規定論處　　
（二）核被告所為，係犯修正前刑法第185條之3第1項第1款之不
      能安全駕駛動力交通工具罪。
四、綜上所述，被告執上開理由上訴，均無可採，已如前述，原
    審之認事用法均無不當，且量刑也是法定之最低刑度，自無
    過重可言，被告之上訴並無理由，應予駁回。
五、依刑事訴訟法第455 條之1 第3 項、第373 條、第368 條，
    判決如主文。
本案經檢察官張志杰偵查後起訴，檢察官黃莉紜到庭執行職務。
中　　華　　民　　國   111    年    9     月    30    日
          刑事第三庭  審判長  法  官  莊鎮遠 
                              法  官  陳茂亭
                              法  官  吳昭億
以上正本證明與原本無異。
不得上訴。
中　　華　　民　　國　　111 　年　　10　　月　　3 　　日
                              書記官  薛慧茹 
附錄本案論罪科刑法條
修正前刑法第185條之3第1項第1款
駕駛動力交通工具而有下列情形之一者，處 2 年以下有期徒刑
，得併科 20 萬元以下罰金：
一、吐氣所含酒精濃度達每公升零點二五毫克或血液中酒精濃度
    達百分之零點零五以上。